# 股权以名义金额转让的问题

提问人：hbwgh 时间：2020-03-06 08:05:30
陈版好：实务中遇到如下问题：C公司成立时，计划由股东A和B分别持股80% 和 20%，实际是先由A公司100%持股，然后由A以 1 元的名义价格转让20%股份给B，股本认缴，并未实缴，A、B、C公司都是同一集团内的公司，请问您这样以名义金额转让股权的情况应该怎么处理，谢谢！

回答人：chenyiwei
要分析具体交易背景和背后的理由，包括所转让的股权是已实缴的股权还是仅仅认缴尚未实缴的股权等。